臺灣橋頭地方法院刑事判決　
111年度金訴字第37號
公  訴  人  臺灣橋頭地方檢察署檢察官
被      告  江芃瑋



選任辯護人  莊雯琇律師
            蔡明樹律師
上列被告因詐欺等案件，經檢察官提起公訴（110年度偵字第662
1號）及移送併辦（110年度偵字第21465號），被告於準備程序
中就被訴事實為有罪之陳述，經告知簡式審判程序意旨，並聽取
當事人之意見後，本院合議庭裁定改依簡式審判程序審理，判決
如下：
    主  文
甲○○犯如附表一編號一、二主文欄所示之罪，共貳罪，各處如上
開編號主文欄所示之刑。應執行有期徒刑捌月。緩刑貳年，並應
履行如附表二編號一、二所示之事項。
    事  實
一、甲○○自民國110年3月6日起，基於參與犯罪組織之犯意，加入
    LINE通訊軟體暱稱「招募兼職林可」、「陳彬」及其他真實
    姓名年籍不詳之成年人（無證據證明為未滿18歲之人）共同組
    成之3人以上、以實施詐術為手段、具有持續性及牟利性之有
    結構性詐欺集團（下稱本案詐欺集團），依指示擔任取款車
    手，並由甲○○提供其申辦之台北富邦商業銀行帳戶000-0000
    00000000號（下稱系爭帳戶）供本案詐欺集團使用，約定報
    酬為每月新臺幣（下同）3萬元及所提領款項2％。嗣甲○○與
    本案詐欺集團成員共同意圖為自己不法之所有，基於三人以
    上共同詐欺取財、隱匿詐欺犯罪所得去向之洗錢之犯意聯絡
    ，先由本案詐欺集團成員以附表一各該編號所示之方式，向
    各該編號所示之人行使詐術，使各該編號所示之人陷於錯誤
    ，而匯款至系爭帳戶中，再由「陳彬」指示甲○○前往提款，
    甲○○即依指示持系爭帳戶之提款卡及存簿，於110年3月8日1
    3時8分許，至高雄市○○區○○○路000號富邦銀行左營分行臨櫃
    提領20萬元，並接續於同日13時19分許，至該分行之自動櫃
    員機以提款卡提領3萬元後，再依指示於同日13時29分許，
    在銀行附近將上開款項交予「陳彬」所指派、真實姓名年籍
    不詳之人，以掩飾、隱匿詐欺犯罪所得之去向、所在，並獲
    得5,000元之報酬。嗣經警方接獲戊○○、乙○○報警後，始調
    閱監視器錄影之提款畫面，而循線查悉上情。
二、案經戊○○、乙○○訴由高雄市政府警察局左營分局報告臺灣橋
    頭地方檢察署檢察官偵查起訴。
    理  由
一、本件被告甲○○所犯係死刑、無期徒刑、最輕本刑為3年以上
    有期徒刑以外之罪，亦非高等法院管轄第一審之案件，於本
    院準備程序進行中，被告就被訴事實為有罪之陳述，經受命
    法官告知被告簡式審判程序之旨，並聽取檢察官及被告之意
    見後，本院合議庭認無不得或不宜改依簡式審判程序進行之
    情事，爰依刑事訴訟法第273條之1第1項，裁定由受命法官
    獨任進行簡式審判程序，並依刑事訴訟法第273條之2之規定
    ，簡式審判程序之證據調查，不受同法第159條第1項、第16
    1條之2、第161條之3、第163條之1及第164條至第170條規定
    之限制，合先敘明。
二、認定事實所憑之證據及理由
　㈠前揭犯罪事實，業據被告坦承不諱（見偵卷第28頁，金訴卷
    第72頁），核與證人即告訴人戊○○、乙○○於警詢中之證述大
    致相符（見警卷第25至27頁、第39至41頁），並有平鎮北勢
    郵局110年3月8日郵政跨行匯款申請書、桃園東埔郵局110年
    3月8日郵政跨行匯款申請書、告訴人乙○○與詐欺集團成員對
    話紀錄擷圖、被告臨櫃提款影像照片、被告名下機車之車輛
    詳細資料報表、系爭帳戶之網路交易明細、被告與暱稱「招
    募兼職林可」、「陳彬」之對話紀錄擷圖、被告於自動櫃員
    機提款之監視器畫面翻拍照片、台北富邦商業銀行股份有限
    公司鳳山分行110年4月1日北富銀鳳山字第1101000013號函
    暨被告之開戶資料及交易明細等件附卷可稽（見警卷第11至
    19頁、第31頁、第47頁、第51至57頁，併警卷第25頁，審金
    訴卷第145至147頁），足認被告之任意性自白與事實相符，
    應堪採信。
　㈡綜上所述，本案事證明確，被告犯行洵堪認定，應依法論科
    。
三、論罪科刑
　㈠按本條例所稱犯罪組織，指3人以上，以實施強暴、脅迫、詐
    術、恐嚇為手段或最重本刑逾5年有期徒刑之刑之罪，所組
    成具有持續性或牟利性之有結構性組織；前項所稱有結構性
    組織，指非為立即實施犯罪而隨意組成，不以具有名稱、規
    約、儀式、固定處所、成員持續參與或分工明確為必要，組
    織犯罪防制條例第2條定有明文。查本案依被告所述與本案
    詐欺集團成員接觸之經過、分工情形及本案告訴人遭詐騙之
    犯罪情節可知，本案詐欺集團成員除被告外，尚有暱稱「招
    募兼職林可」、「陳彬」、向被告收取款項之人，及撥打電
    話予告訴人而施行詐術之人等成年人，業據被告於警詢及偵
    查中供述明確（見警卷第5至7頁，偵卷第28頁），且本案詐
    欺集團係透過電話向告訴人施行詐術，誘使他人受騙匯款至
    系爭帳戶，並指示被告前往提領款項後再為轉交，足認該組
    織縝密、分工精細，成員彼此相互配合，自須投入相當之成
    本、時間，而非隨意組成立即犯罪，自該當於「三人以上，
    以實施詐術為手段，所組成具有持續性或牟利性之有結構性
    組織」，為組織犯罪防制條例第2條第1項定義之「犯罪組織
    」，是被告加入本案詐欺集團之犯罪組織擔任取款車手，構
    成組織犯罪防制條例第3條第1項後段之參與犯罪組織罪。
　㈡次按加重詐欺罪，係侵害個人財產法益之犯罪，其罪數之計
    算，核與參與犯罪組織罪之侵害社會法益有所不同，審酌現
    今詐欺集團之成員皆係為欺罔他人，騙取財物，方參與以詐
    術為目的之犯罪組織。倘若行為人於參與詐欺犯罪組織之行
    為繼續中，先後多次為加重詐欺之行為，因參與犯罪組織罪
    為繼續犯，犯罪一直繼續進行，直至犯罪組織解散，或其脫
    離犯罪組織時，其犯行始行終結。故該參與犯罪組織與其後
    之多次加重詐欺之行為皆有所重合，然因行為人僅為一參與
    犯罪組織行為，侵害一社會法益，屬單純一罪，應僅就「該
    案中」與參與犯罪組織罪時間較為密切之首次加重詐欺犯行
    論以參與犯罪組織罪及加重詐欺罪之想像競合犯，而其他之
    加重詐欺犯行，祗需單獨論罪科刑即可，無需再另論以參與
    犯罪組織罪，以避免重複評價。是如行為人於參與同一詐欺
    集團之多次加重詐欺行為，因部分犯行發覺在後或偵查階段
    之先後不同，肇致起訴後分由不同之法官審理，為裨益法院
    審理範圍明確、便於事實認定，即應以數案中「最先繫屬於
    法院之案件」為準，以「該案件」中之「首次」加重詐欺犯
    行與參與犯罪組織罪論以想像競合。縱該首次犯行非屬事實
    上之首次，亦因參與犯罪組織之繼續行為，已為該案中之首
    次犯行所包攝，該參與犯罪組織行為之評價已獲滿足，自不
    再重複於他次詐欺犯行中再次論罪，俾免於過度評價及悖於
    一事不再理原則（最高法院109年度台上字第3945號判決意
    旨可資參照）。經查，被告自110年3月6日起，加入本案詐欺
    集團為加重詐欺取財犯行，然於本案繫屬前，並無因參與本
    案詐欺集團涉犯加重詐欺取財及參與犯罪組織犯行而繫屬於
    法院之案件，有臺灣高等法院被告前案紀錄表附卷足憑（見
    金訴卷第77頁），揆諸前揭說明，被告所犯之參與犯罪組織
    罪應與本案中之首次加重詐欺犯行（即附表一編號1）論以
    想像競合，而基於刑罰禁止雙重評價原則，就第二次（含）
    以後之加重詐欺犯行（即附表一編號2），無需再另論以參
    與犯罪組織罪。
　㈢按洗錢防制法第2條規定：「本法所稱洗錢，指下列行為：一
    、意圖掩飾或隱匿特定犯罪所得來源，或使他人逃避刑事追
    訴，而移轉或變更特定犯罪所得。二、掩飾或隱匿特定犯罪
    所得之本質、來源、去向、所在、所有權、處分權或其他權
    益者。三、收受、持有或使用他人之特定犯罪所得。」如詐
    欺集團向被害人施用詐術後，為隱匿其詐欺所得財物之去向
    ，而令被害人將其款項轉入該集團所持有、使用之人頭帳戶
    ，並由該集團所屬之車手前往提領詐欺所得款項得逞，檢察
    官如能證明該帳戶內之資金係本案詐欺之特定犯罪所得，即
    已該當於新法第14條第1項之一般洗錢罪。另過去實務認為
    ，行為人對犯特定犯罪所得之財物或利益作直接使用或消費
    之處分行為，或僅將自己犯罪所得財物交予其他共同正犯，
    祇屬犯罪後處分贓物之行為，非本條例所規範之洗錢行為，
    惟依新法規定，倘行為人意圖掩飾或隱匿特定犯罪所得來源
    ，而將特定犯罪所得直接消費處分，甚或交予其他共同正犯
    ，而由共同正犯以虛假交易外觀掩飾不法金流移動，即難認
    單純犯罪後處分贓物之行為，應仍構成新法第2條第1款或第
    2款之洗錢行為（最高法院108年度台上字第1744號判決意旨
    參照）。查本案詐欺集團成員先向告訴人施以詐術，致其等
    陷於錯誤而將款項匯入系爭帳戶，再由被告提領後轉交予真
    實姓名年籍不詳之詐欺集團成員，客觀上顯已製造金流斷點
    ，致檢警無從或難以追查前揭犯罪所得，藉此掩飾或隱匿該
    等犯罪所得之去向、所在，自屬洗錢防制法第2條第2款掩飾
    、隱匿特定犯罪所得去向、所在之行為，核與洗錢防制法第
    14條第1項一般洗錢罪之要件相合。
　㈣是核被告就附表一編號1所為（該次犯罪時間最早，為首次犯
    行），係犯刑法第339條之4第1項第2款之三人以上共同詐欺
    取財、洗錢防制法第14條第1項之一般洗錢及組織犯罪防制
    條例第3條第1項後段之參與犯罪組織罪；就附表一編號2所
    為，係犯刑法第339條之4第1項第2款之三人以上共同詐欺取
    財及洗錢防制法第14條第1項之一般洗錢罪。
　㈤被告本案犯行均與本案詐欺集團各成年成員間，有犯意聯絡
    及行為分擔，均為共同正犯。被告如附表一編號1部分所犯
    三罪；編號2所犯二罪，均係以一行為觸犯數罪名，為想像
    競合犯，應依刑法第55條前段規定，均從一重論以三人以上
    共同詐欺取財罪。再詐欺取財罪，係為保護個人之財產法益
    而設，行為人所犯罪數之計算，自應依遭詐騙之被害人人數
    計算，況詐欺集團成員係就各個不同被害人分別施行詐術，
    被害財產法益互有不同，個別被害事實獨立可分，應各別成
    立一罪，而予以分論併罰（最高法院110年度台上字第5643
    號判決意旨參照），是本案被告所犯如附表一編號1、2所示
    犯行，2位告訴人受騙匯款之基礎事實不同，且時間不同，
    顯為可分，應認係犯意各別，行為互殊之數罪，應予分論併
    罰。至檢察官移送併辦部分（110年度偵字第21465號），與
    本案起訴之犯罪事實完全相同，屬事實上同一案件，本院自
    應併予審理，附此敘明。
　㈥另按犯洗錢防制法第14、15條之罪，在偵查或審判中自白者
    ，減輕其刑，洗錢防制法第16條第2項定有明文。查被告於
    本院審理中自白本案犯行，就所犯一般洗錢罪部分本應依上
    開規定減輕其刑，惟被告所犯一般洗錢罪係屬想像競合犯其
    中之輕罪，於決定處斷刑時，係以其中最重罪名之法定刑，
    做為裁量之準據，是就被告所犯三人以上共同詐欺取財之犯
    行，尚無從適用洗錢防制法第16條第2項規定予以減輕其刑
    ；惟就被告此部分想像競合犯輕罪得減刑部分，本院於依照
    刑法第57條量刑時一併衡酌該部分減輕其刑事由（最高法院
    109年度台上字第5771號判決意旨參照），附此敘明。
　㈦再按犯罪之情狀顯可憫恕，認科以最低度刑仍嫌過重者，得
    酌量減輕其刑，刑法第59條定有明文。且上開規定犯罪之情
    狀可憫恕者，得酌量減輕其刑，其所謂「犯罪之情狀」，與
    同法第57條規定科刑時應審酌之一切情狀，並非有截然不同
    之領域，於裁判上酌減其刑時，應就包括刑法第57條所列舉
    之10款事項等犯罪一切情狀，予以全盤考量，審酌其犯罪有
    無可憫恕之事由，如有無特殊之原因與環境，在客觀上足以
    引起一般同情，以及宣告法定低度刑，是否猶嫌過重等，以
    為判斷。查被告為87年9月出生，高職肄業等情，有其個人
    戶籍資料查詢結果在卷可參（見審金訴卷第15頁），可見被
    告於本案犯罪時年約22歲，年輕識淺而不慎觸法，且被告本
    案係首次參與詐欺集團遭查獲，依其加入本案詐欺集團所分
    擔之工作，堪認其並非位居詐欺集團之要角或核心成員，僅
    屬於聽命行事之下階層角色，貪求獲取報酬而為本案犯行，
    且實際所獲利益甚微。復考量被告已分別與告訴人戊○○、乙○○以5萬元、6萬元達成調解，並按期給付賠償金額，經2位
    告訴人表示請求從輕量刑等情，有本院調解筆錄、公務電話
    紀錄及告訴人戊○○提出之刑事陳述狀附卷可佐（見金訴卷第
    23至26頁、第81頁、第87頁），可見被告有意彌補告訴人之
    損害，且於犯後坦認犯行，尚具悔意。而被告所犯刑法第33
    9條之4第1項第2款三人以上共同詐欺取財罪係法定本刑為1
    年以上7年以下有期徒刑，得併科100萬元以下罰金之罪，刑
    度非輕，以本案情節而論，倘依最低法定刑論處猶嫌過重，
    是本院認實有情輕法重，在客觀上確足以引起一般人之同情
    ，顯有可堪憫恕之處，爰均依刑法第59條之規定酌減其刑。
　㈧爰審酌被告正值青年，不思尋求正當途徑賺取生活所需，明
    知詐欺集團已猖獗多年，對社會秩序及一般民眾財產法益侵
    害甚鉅，竟為貪圖不法利益，而加入本案詐欺集團並依指示
    為本案詐欺犯行，致告訴人受有相當程度之財物損失，並協
    助詐欺集團隱匿不法所得之去向及所在，徒增檢警偵辦犯罪
    之困難，致使國家執法人員難以追查該詐欺集團成員之真實
    身分，所為實不可取；惟念及被告於犯罪後坦承犯行，態度
    尚可，且分別與2位告訴人以5萬元、6萬元達成調解，並以
    分期方式賠償，經2位告訴人表示請法院從輕量刑等語，業
    如前述；兼衡被告犯罪之動機、手段、參與分擔詐欺集團中
    最底層之車手角色，犯罪參與程度非深，及告訴人遭受詐騙
    金額、被告所獲利益；且被告未曾因犯罪經法院論罪科刑，
    素行良好，有臺灣高等法院被告前案紀錄表附卷可佐（見金
    訴卷第77頁）；暨被告到庭自陳高職肄業之智識程度，從事
    網咖服務員，每月收入約3萬元，獨自租屋居住，家庭經濟
    狀況勉持（見金訴卷第73頁）之經濟生活狀況等一切具體情
    狀，分別量處如附表一編號1、2主文欄所示之刑。另斟酌被
    告各次犯罪時間均在同日、犯罪手段、所獲利益等因素，及
    被告整體犯行之應罰適當性等總體情狀，就被告所犯之2罪
    ，定其應執行之刑如主文所示。
　㈨查被告前未曾因故意犯罪受有期徒刑以上刑之宣告，有臺灣
    高等法院被告前案紀錄表在卷可參（見金訴卷第77頁），其
    素行良好，茲念其因一時失慮以致誤罹刑章，犯後亦能坦承
    犯行，顯知悔悟，且被告業於本院審理中與告訴人達成調解
    ，已如前述，並按期依調解內容給付，有轉帳交易明細存卷
    可憑（見金訴卷第75頁），足見其確具悔意，諒經此偵審程
    序，當知所惕勉而無再犯之虞，復考量告訴人均表示同意予
    以被告附條件之緩刑宣告，有調解筆錄、本院公務電話紀錄
    及告訴人戊○○提出之刑事陳述狀可佐（見金訴卷第23至26頁
    、第141頁）。本院綜核各情，認上開對被告所宣告之刑以
    暫不執行為適當，爰依刑法第74條第1項第1款之規定，併予
    宣告緩刑2年，以啟自新。另為促使被告確實履行調解條件
    ，不致因受緩刑宣告而心存僥倖，爰依刑法第74條第2項第3
    款規定，將上開調解筆錄中，被告於本案言詞辯論終結後尚
    應履行之給付內容，引為如附表二各編號所示之緩刑條件。
    倘被告違反上開應行負擔之事項且情節重大，足認原宣告之
    緩刑難收其預期效果，而有執行刑罰之必要者，依同法第75
    條之1第1項第4款之規定，檢察官得向本院聲請撤銷其緩刑
    之宣告。
　㈩不宣告強制工作之理由 
　　組織犯罪防制條例第3條第3項規定，業經司法院於110年12
    月10日公布大法官會議釋字第812號解釋略以：106年4月19
    日修正公布之組織犯罪防制條例第3條第3項規定：「犯第1
    項之罪者，應於刑之執行前，令入勞動場所，強制工作，其
    期間為3年。」（嗣107年1月3日修正公布第3條，但本項並
    未修正）就受處分人之人身自由所為限制，違反憲法比例原
    則及憲法明顯區隔原則之要求，與憲法第8條保障人身自由
    之意旨不符，應自本解釋公布之日起失其效力。據此，本案
    被告犯組織犯罪防制條例第3條之罪，即無依同條第3項規定
    宣告刑前強制工作之餘地，併予說明。
四、沒收部分
　㈠按犯罪所得，屬於犯罪行為人者，沒收之；前2項之沒收，於
    全部或一部不能沒收或不宜執行沒收時，追徵其價額，刑法
    第38條之1第1項、第3項分別定有明文。經查，被告提供系
    爭帳戶並擔任車手提領款項之報酬，雖約定為每月3萬元及
    其所提領款項2％，然被告僅於交付款項予詐欺集團之成員時
    獲得5,000元之報酬等情，業據被告供述在卷（見警卷第5至
    7頁，偵卷第28頁，審金訴卷第101頁），且依卷內事證尚無
    從認定被告另有取得其餘報酬，是被告本案犯罪所得為5,00
    0元。然被告與2位告訴人於本院審理中達成調解並分期賠償
    ，於本案言詞辯論終結前，已分別依約履行賠償5,000元、6
    ,000元，有前揭調解筆錄及轉帳交易明細在卷可佐（見金訴
    卷第75頁），故審酌被告目前所賠償之金額已高於其本案犯
    罪所得，其犯罪利得實質上亦已受剝奪，已達到沒收制度剝
    奪被告犯罪所得之立法目的，如仍諭知沒收被告上揭犯罪所
    得，將使其承受過度之不利益，顯屬過苛，爰依刑法第38條
    之2第2項之規定，不予宣告沒收或追徵被告之犯罪所得。
　㈡次按犯第14條之罪，其所移轉、變更、掩飾、隱匿、收受、
    取得、持有、使用之財物或財產上利益，沒收之，洗錢防制
    法第18條第1項前段固定有明文。惟被告已將所提領款項交
    予真實姓名年籍不詳之詐欺集團成員，上開款項既非被告所
    保有之犯罪所得，亦非在其實際掌控中，則被告就此部分自
    不具所有權及事實上管領權，故無從依刑法第38條之1第1項
    前段、洗錢防制法第18條第1項前段規定沒收。
　㈢被告提供詐欺集團成員使用之系爭帳戶，帳戶部分業經檢警
    通報列為警示帳戶，經本案偵審程序後，無法再供正常交易
    使用；而存簿及提款卡未據扣案，且所屬帳戶已遭警示，無
    法再為任意使用，實質上已無價值，亦非違禁物，欠缺刑法
    上重要性，爰依刑法第38條之2第2項之規定，不予宣告沒收
    或追徵，併此敘明。
據上論斷，應依刑事訴訟法法第273條之1第1項、第284條之1、
第299條第1項前段，判決如主文。
本案經檢察官丁○○提起公訴，檢察官丙○○到庭執行職務。
中　　華　　民　　國　　111 　年　　5 　　月　　31　　日
                  刑事第二庭  法　官  李怡靜
以上正本證明與原本無異。
如不服本判決應於收受判決後 20 日內向本院提出上訴書狀，並
應敘述具體理由。其未敘述上訴理由者，應於上訴期間屆滿後20
 日內向本院補提理由書 (均須按他造當事人之人數附繕本)「切
勿逕送上級法院」。
中　　華　　民　　國　　111 　年　　5 　　月　　31　　日
                              書記官  楊芷心

附錄本案論罪科刑法條：
洗錢防制法第14條
有第二條各款所列洗錢行為者，處七年以下有期徒刑，併科新臺
幣五百萬元以下罰金。
前項之未遂犯罰之。
前二項情形，不得科以超過其特定犯罪所定最重本刑之刑。

組織犯罪防制條例第3條第1項
發起、主持、操縱或指揮犯罪組織者，處三年以上十年以下有期
徒刑，得併科新臺幣一億元以下罰金；參與者，處六月以上五年
以下有期徒刑，得併科新臺幣一千萬元以下罰金。但參與情節輕
微者，得減輕或免除其刑。

刑法第339條之4
犯第三百三十九條詐欺罪而有下列情形之一者，處一年以上七年
以下有期徒刑，得併科一百萬元以下罰金：
一、冒用政府機關或公務員名義犯之。
二、三人以上共同犯之。
三、以廣播電視、電子通訊、網際網路或其他媒體等傳播工具，
    對公眾散布而犯之。
前項之未遂犯罰之。

【附表一】
編號 告訴人 詐騙方式 轉帳時間、地點 轉帳金額 (新臺幣) 主  文 1 戊○○  本案詐欺集團成員先於110年3月7日16時30分許，致電戊○○夫婦佯稱為其子，並且更換手機號碼，請其等以LINE通訊軟體新的帳號聯繫，並於同年月8日11時30分許，向戊○○佯稱投資需錢孔急，致戊○○陷於錯誤，依指示匯右列款項至系爭帳戶。 110年3月8日11時55分許 110,000元 甲○○犯三人以上共同詐欺取財罪，處有期徒刑陸月。    桃園市○鎮區○○路0段00號平鎮北勢郵局   2 乙○○ 本案詐欺集團成員先於110年3月7日16時32分許，致電乙○○佯稱為其弟，並且更換手機號碼，請其以LINE通訊軟體新的帳號聯繫，並於同年月8日9時3許，佯稱需錢孔急，致乙○○陷於錯誤，依指示匯右列款項至系爭帳戶。 110年3月8日11時33分許 120,000元 甲○○犯三人以上共同詐欺取財罪，處有期徒刑陸月。    桃園市○○區○○○街00號桃園東埔郵局   

【附表二】
編號 本院依刑法第74條第2項第3款之規定，命被告履行之事項 1 被告應給付告訴人戊○○共新臺幣（下同）45,000元。自民國111年5月15日起至全部清償完畢為止，按月於每月15日以前給付2,500元，以匯款方式分期匯入告訴人戊○○指定帳戶（受款金融機構：中華郵政股份有限公司、戶名：戊○○、帳號：00000000000000號）。 2 被告應給付告訴人乙○○共新臺幣（下同）54,000元。自民國111年5月15日起至全部清償完畢為止，按月於每月15日以前給付3,000元，以匯款方式分期匯入告訴人乙○○指定帳戶（受款金融機構：台灣土地銀行、戶名：乙○○、帳號：000000000000號）。 備註 ㈠依據：本院111年度橋司刑移調字第23號損害賠償事件，於111年2月11日所成立之調解筆錄。 ㈡被告依上開調解筆錄，業於111年4月15日前分別給付告訴人戊○○、乙○○賠償金額5,000元、6,000元，有轉帳交易明細可佐，係屬本院言詞辯論終結以前所應履行之事項，故於緩刑條件中予以扣除，附此敘明。